【裁判字號】    89,易,418
【裁判日期】    891026
【裁判案由】    毒品危害防制條例
【裁判全文】
臺灣宜蘭地方法院刑事判決                          八十九年度易字第四一八號
    公  訴  人  臺灣宜蘭地方法院檢察署檢察官
    被      告  甲○○
右列被告因違反毒品危害防制條例案件，經檢察官提起公訴（八十九年度毒偵字第一
二九二、一二九五、一二九七號）及檢察官移送併辦（八十九年毒偵字第一三六二）
，本院判決如左：
    主  文
甲○○連續施用第二級毒品，累犯，處有期徒刑拾月。
扣案安非他命壹包（毛重零點伍公克）沒收銷燬之。
    事  實
一、甲○○前曾違反麻醉藥品管理條例等案件，經定執行刑為有期徒刑十月，並於八
    十六年十一月九日縮刑期滿執行完畢。又因違反毒品危害防制條例，經本院以八
    十七年度毒聲字第六八號裁定送觀察勒戒後，經認無繼續施用毒品之傾向，為臺
    灣宜蘭地方法院檢察署檢察官於八十八年一月十一日以八十七年度偵字第四四三
    三、偵緝字第二三三號為不起訴處分確定後。甲○○竟復基於概括犯意，自前揭
    不起訴處分確定起至同年六月十五日晚間七、八時許，連續在宜蘭縣羅東鎮羅東
    運動公園廁所及同鎮○○路五巷五號等地內，施用第二級毒品安非他命多次，經
    本院以八十八年度毒聲字第一五五號裁定送觀察勒戒後，認有繼續施用傾向，由
    臺灣宜蘭地方法院檢察署檢察官提起公訴，經本院於八十八年九月十七日以八十
    八年易字第三一二號判處有期徒刑七月，於同年十月十八日確定，並裁定送強制
    戒治，於八十八年十一月十七日又經本院以八十八年度毒聲字第一０三三號裁定
    停止強制戒治，付保護管束中。詎甲○○又基於概括之犯意，於八十九年三月二
    十日之三、四日前起至同年七月二十四日止，連續在羅東運動公園廁所內及不詳
    地點施用第二級毒品安非他命，而有繼續施用毒品之行為，並為警分別於八十九
    年三月二十日、六月十五日及七月二十四日，至宜蘭縣警察局羅東分局接受採尿
    而查獲上情；同年五月十三日在宜蘭縣五結鄉○○路○段八十號前為警查獲，並
    扣得第二級毒品安非他命一包（毛重０．五公克）。
二、案經宜蘭縣警察局移送暨宜蘭縣警察局羅東分局報告臺灣宜蘭地方法院檢察署檢
    察官偵查起訴。
    理  由
一、右揭事實，業據被告甲○○於本院審理時坦承不諱，且被告經採尿送驗結果均呈
    安非他命或甲基安非他命之陽性反應，此有宜蘭縣衛生局安非他命及嗎啡尿液檢
    驗單一紙、慈濟醫學院濫用藥物檢驗中心函及檢驗報告三紙附卷足稽。次查，被
    告又因違反毒品危害防制條例，經本院以八十七年度毒聲字第六八號裁定送觀察
    勒戒後，經認無繼續施用毒品之傾向，為臺灣宜蘭地方法院檢察署檢察官於八十
    八年一月十一日以八十七年度偵字第四四三三、偵緝字第二三三號為不起訴處分
    確定後。甲○○竟復基於概括犯意，自前揭不起訴處分確定起至同年六月十五日
    晚間七、八時許，連續在宜蘭縣羅東鎮羅東運動公園廁所及同鎮○○路五巷五號
    等地內，施用第二級毒品安非他命多次，經本院以八十八年度毒聲字第一五五號
    裁定送觀察勒戒後，認有繼續施用傾向，由臺灣宜蘭地方法院檢察署檢察官提起
    公訴，經本院於八十八年九月十七日以八十八年易字第三一二號判處有期徒刑七
    月，於同年十月十八日確定，並裁定送強制戒治，於八十八年十一月十七日又經
    本院以八十八年度毒聲字第一０三三號裁定停止強制戒治，付保護管束中。有前
    開不起訴處分書、本院刑事裁定、本院刑事判決書、臺灣宜蘭看守所附設勒戒處
    所有無繼續施用毒品傾向證明書一紙、檢察官戒治處分執行指揮書影本、檢察官
    保護管束指揮書及臺灣高等法院檢察署刑案紀錄簡覆表暨臺灣高等法院被告全國
    前案紀錄表可查。是被告於經二次觀察、勒戒後，不僅有繼續施用毒品傾向，更
    有繼續施用毒品之行為，是本件被告施用第二級毒品之犯行，罪證明確，被告犯
    行堪以認定。
二、核被告所為，係犯毒品危害防制條例第十條第二項之施用第二級毒品罪，被告於
    施用毒品前持有第二級毒品之低度行為，為施用第二級毒品之高度行為所吸收，
    不另論罪。被告多次施用第二級毒品之犯行，時間緊接，犯罪構成要件相同，顯
    係基於概括犯意反覆為之，應依連續犯規定分別論以一罪，並加重其刑。又被告
    有如事實欄所示之前科，有臺灣高等法院檢察署刑案紀錄簡覆表可按，五年內，
    再犯有期徒刑以上之本罪，為累犯，應依法遞加重其刑。爰審酌被告坦承犯行，
    及其他品行、犯罪之動機、目的、手段、所生之危害、施用毒品之次數、被告經
    多次觀察勒戒後，均無法有效戒除毒癮，非予刑罰難收其成效及犯罪後態度良好
    等一切情狀，量處如主文所示之刑。扣案之安非他命一包（毛重０．五公克），
    經被告施用後尿液呈安非他命陽性反應，有前揭宜蘭縣衛生局之尿液檢驗單可憑
    ，是前揭扣案物確係依法禁止持有之第二級毒品安非他命無訛，是自應依毒品危
    害防制條例第十八條第一項規定，併予宣告沒收銷燬之。
三、另檢察官移送併辦部分（八十九年毒偵字第一三六二號），雖未經起訴，然與前
    揭已起訴部分有裁判上一罪之關係，本院自得併予審究，亦予敘明。
據上論斷，應依刑事訴訟法第二百九十九條第一項前段，毒品危害防制條例第十條第
二項、第十八條第一項前段，刑法第十一條前段、第五十六條、第四十七條，判決如
主文。
本案經檢察官林吉泉到庭執行職務。
中      華      民      國    八十九     年     十     月      二十六   日
                                        臺灣宜蘭地方法院刑事第二庭
                                            法  官
得上訴。
所犯法條：
毒品危害防制條例第十條第二項：
施用第二級毒品者，處三年以下有期徒刑。


司法院資訊處製作；財團法人民間司法改革基金會備份。
